【裁判字號】    94,訴,1489
【裁判日期】    950526
【裁判案由】    偽造文書
【裁判全文】
臺灣臺北地方法院刑事判決              94年度訴字第1489號
公  訴  人  臺灣苗栗地方法院檢察署檢察官
被      告  甲○
上列被告因偽造文書案件，經檢察官提起公訴（94年度偵字第15
 14號），因管轄錯誤，經臺灣苗栗地方法院判決移送本院（94
年度訴字第447號），及移送併辦（臺灣臺北地方法院檢察署94
年度偵字第20528號、臺灣板橋地方法院檢察署94年度偵字第174
15號），被告於本院準備程序進行中，就被訴事實為有罪之陳述
，經本院合議庭裁定行簡式審判程序，判決如下：
    主  文
甲○共同連續行使偽造私文書，足以生損害於公眾及他人，處有
期徒刑陸月，如易科罰金，以佰元折算壹日。
如附表一所示偽造之印文、署押及如附表二所示偽造之印章，均
沒收之。
    事  實
一、甲○為上華國際有限公司（下稱上華公司）之業務員，為從
    事外籍勞工仲介業務之人員，明知向行政院勞工委員會（下
    稱勞委會）申請聘僱家庭外籍監護工，受監護人應經合格醫
    院（即公辦公營之公立醫院、經衛生署評鑑合格之區域級以
    上之醫院）之醫師開具診斷證明書，經評鑑符合標準，始具
    有聘僱之資格，且明知如附表一編號一至四所示之受監護人
    均不符合勞委會所定得申請家庭外籍監護工之標準，竟與該
    公司之業務部副理林崇安共同基於行使偽造私文書之概括犯
    意聯絡，於九十一年間，先後向如附表一所示均不知情之雇
    主收取新台幣（下同）一萬四千元至三萬二千元不等之費用
    ，並將其等及如附表一所示受監護人之身分證影本、戶口名
    簿影本及健保卡影本交給林崇安，再由林崇安轉交給與之具
    有犯意聯絡之鄧文凱（其涉犯行使偽造文書罪嫌部分，另經
    檢察官偵查中）代為辦理，由鄧文凱於臺灣地區不詳地點，
    偽造如附表二所示之印章後，蓋用在如附表一所示雇主申請
    聘僱家庭外籍監護工專用診斷證明書及巴氏量表上，偽造如
    附表一「偽造印文、署押種類及數量欄」所示之印文，及於
    如附表一編號三所示診斷證明書及巴氏量表上偽造醫師林裕
    晴醫師之簽名，藉以表示係由如附表一所示醫院、院長及醫
    師本人出具之意，而偽造各該私文書後，連續於附表一所示
    之時間，持上開不實之私文書，向勞委員會辦理申請家庭外
    籍監護工手續而行使之，足以生損害於勞委會對家庭外籍監
    護工申請資格審核之正確性及如附表一所示被偽造印章、印
    文及署押之醫院、醫院院長及醫師等人。嗣經勞委會向彰化
    秀傳紀念醫院（下稱秀傳醫院）及財團法人私立中國醫藥學
    院附設醫院（下稱中國醫藥學院附設醫院）查詢後，始查悉
    上情。
二、案經勞委會函請臺灣苗栗地方法院檢察署檢察官偵查起訴，
    因管轄錯誤，經臺灣苗栗地方法院移送本院，及勞委會分別
    函請臺灣臺北地方法院檢察署檢察官、臺灣板橋地方法院檢
    察署檢察官偵查移送併辦。因甲○於本院準備程序中為有罪
    之陳述，經本院合議庭裁定以簡式審判程序審理。
    理  由
一、上開事實，業據被告甲○於本院審理中坦承不諱，復經證人
    林崇安、鍾浩然、鍾彭和枝、蔡吳紅柑、卓俊宏及曾馨儀證
    述在卷（見苗栗地方法院察署九十四年偵字第一五一四號卷
    第五頁至第八頁、第十三頁至第十五頁、第六十頁至第六十
    二頁、第六十八頁、第七十三頁、第七十四頁、板橋地方法
    院檢察署九十四年他字第三八二六號卷第四頁至第十一頁、
    九十四年偵字第一四四九七號卷第六頁至第八頁、法務部調
    查局台北市調處卷第五十一頁至五十四頁），且有如附表一
    所示之「雇主申請聘僱家庭外籍監護工專用診斷證明書」及
    「巴氏量表」、秀傳醫院九十四年一月七日（94）明秀醫字
    第九四○○二七號函、勞委會九十三年十月十二日勞職外字
    第○九三○二○六六三四Ａ號函及其附件、天主教耕莘醫院
    乙種診斷證明書一份、勞委會九十三年十一月十六日勞職外
    字第○九三○二○七三二八Ａ號函及其附件、勞委會九十三
    年十一月十七日勞職外字第○九三○二○七三八六Ａ號函及
    其附件、被告與雇主曾馨儀所簽訂契約一份、中國醫藥學院
    附設醫院九十二年六月二十四日院業字第九二○六二一七五
    號函一紙影本附卷可稽（分見苗栗地方法院察署九十三年度
    發查字第五四五號卷第一頁至第十二頁、九十四年偵字第一
    五一四號卷第二十四頁、二十五頁、板橋地方法院檢察署九
    十三年度發查字第五二四二號卷第一頁至第十三頁、九十三
    年度發查字第五二四五號卷第一頁至第十三頁、同上市調處
    卷第五十五頁至五十八頁、第一一四頁），足徵被告之自白
    核與事實相符。本件事證明確，被告之犯行洵堪認定，應予
    依法論科。
二、核被告所為，係犯刑法第二百十六條、第二百十條之行使偽
    造私文書罪。其偽造如附表一、二所示之印章、印文及署押
    ，均係偽造私文書之階段行為，而其偽造私文書後復持以行
    使，其偽造私文書之低度行為，為行使之高度行為所吸收，
    均不另論罪。被告與林崇安及鄧文凱間，就上開犯行，有犯
    意之聯絡及行為之分擔，為共同正犯。又被告先後四次行使
    如附表一所示偽造之雇主申請聘僱家庭外籍監護工專用診斷
    證明書及巴氏量表等私文書之行為，時間緊接，方法相同，
    觸犯構成要件相同之罪，顯係基於概括犯意為之，為連續犯
    ，應依刑法第五十六條之規定，以一罪論，並加重其刑。被
    告行使附表一編號一至編號三偽造私文書之犯行，雖未據檢
    察官起訴，惟因此部分與已起訴之行使附表一編號四偽造私
    文書之部分，有連續犯之裁判上一罪關係，為起訴效力所及
    ，且經檢察官移送併辦，本院自得併予審理。爰審酌被告為
    賺取佣金，竟利用偽造之診斷證明書替不符申請資格之雇主
    辦理申請外籍監謢工之相關手續，嚴重影響主管機關對於審
    核外籍監護工申請案之正確性，惟其於本院審理尚能坦承犯
    行，態度良好，暨其品行、生活狀況、智識程度及所獲取之
    利益等一切情狀，量處如主文第一項所示之刑，並諭知易科
    罰金之折算標準。另如附表一所示偽造之雇主申請聘僱家庭
    外籍監護工專用診斷證明書及巴氏量表等文件，因已行使交
    付予勞委會收存，非屬被告或其共犯所有之物，亦非違禁物
    ，無從宣告沒收，然其內所偽造如附表一所示之印文及署押
    ，均應依刑法第二百十九條規定宣告沒收之。至於如附表二
    所示之印章，雖均未扣案，惟無證據證明業已滅失，亦均應
    刑法第二百十九條之規定宣告沒收。
據上論斷，應依刑事訴訟法第二百七十三條之一第一項、第二百
九十九條第一項前段，刑法第二十八條、第五十六條、第二百十
六條、第二百十條、第四十一條第一項前段、第二百十九條，罰
金罰鍰提高標準條例第二條，判決如主文。
本案經檢察官陳淑雲到庭執行職務
中    華    民    國    95    年    5     月    26    日
                  刑事第五庭   法  官  李宜娟
以上正本證明與原本無異。
如不服本判決，應於判決送達後10日內向本院提出上訴狀。
                               書記官  游秀珠
中    華    民    國    95    年    6     月    2     日
附錄本案論罪科刑法條：
中華民國刑法第210條(偽造變造私文書罪)
偽造、變造私文書，足以生損害於公眾或他人者，處 5 年以下有
期徒刑。
中華民國刑法第216條(行使偽造變造或登載不實之文書罪)
行使第 210 條至第 215 條之文書者，依偽造、變造文書或登載
不實事項或使登載不實事項之規定處斷。


司法院資訊處製作；財團法人民間司法改革基金會備份。
